# 商誉确认问题

提问人：RUIHUAXIANG 时间：2019-10-18 18:31:15
请教陈版，A 有限合伙企业为甲公司下属全资子公司 B、C及非关联单位 D共同设立，A实收资本为 401 万，B、C 各出资 100 万，D 出资 201 万，持股比例分别为 24.94%、24.94%、50.12%。 2019 年 9 月 30 日，B 公司出资 1400 万购买D享有 A企业 50.12% 份额，当日A 可辨认净资产为-1.8亿。
原B、C、D 公司持有A企业的投资均作为可供出售金融资产核算（其中B、C 公司采用成本法后续计量）。B、C 公司今年按照新金融工具准则将上述投资分类为以公允价值计量且其变动计入当期损益的金融资产。在购买日，B 公司将此项金融资产转为长期股权投资，同时甲公司在合并层面确认了商誉。
问题：
1 、如“背景” 资料所述，原B、C公司持有 A有限合伙企业的投资作为可供出售金融资产是否准确。后续分类为以公允价值计量且其变动计入当期损益的金融资产是否准确。如不准确应如何做会计处理。
2 、B 公司收购A 有限合伙企业其他股东权益，如何做会计处理。
3 、甲公司合并报表如何做会计处理，收购合伙企业能否形成商誉。
谢谢！

回答人：chenyiwei
请说明该合伙企业的设立目的和设计，投资决策机制、投资对象选择、盈利分配和亏损分担机制等事项，以分析 B、C、D 此前对该合伙企业有无控制、共同控制或重大影响。
另外，请说明该合伙企业目前的主要投资项目，以及该合伙企业对被投资企业有无控制、共同控制或重大影响，该合伙企业对投资项目的核算方式等；
该合伙企业的存续期限和清算条款。